# 实验三：关联规则及其应用

```{r}
#install.packages('e1071')
library(e1071)
"done"
```

## 1. 实验一

使用支持向量机，根据收入及年龄分类，判断用户是否具有购买欲望

### a) 将 Social_Network_Ads 数据导入编程语言

```{r}
ads <- read.csv(file = '../data/Social_Network_Ads.csv')
ads = ads %>% mutate(Gender = as.factor(Gender ))
ads
```

### b) 根据性别和收入变量，对有购买欲的和无购买欲的用户使用不同的颜色画出对应的散点图，观察分类情况。

```{r}
dat = data.frame(ads$gender,ads$sala)
y = pur
svmfit = svm(y ~ ., data = dat, kernel = "linear", cost = 10, scale = FALSE)

plot(data.frame(gender, sala, pur))
```

```{r}
plot(data.frame(sala, pur), type="p")
```

### c) 使用线性支持向量机进行分类并尝试评价模型准确率

```{r}
dat = ads[3:4]
y   = ads[5]
fit = svm(factor(y) ~ ., data = dat, scale = FALSE, kernel = "radial", cost = 5)
```

### d) 尝试使用非线性支持向量机完成上述实验

```{r}

```

## 2. 实验二

### a) 将 Position_Salaries 数据导入编程语言

```{r}
ps <- read.csv(file = '../data/Position_Salaries.csv')
ps
```



### b) 根据线性回归与职业等级作线性回归，并求得线性回归的 R-Squared

```{r}

```

### c) 预测 level 为 4.5 和 8.5 的员工薪水

```{r}

```

## 3. 实验三

### a) 将实验二的线性回归方程利用在 Social_Network_Ads 数据数据中，得到每个用户的职业等级

```{r}

```

### b) 尝试使用支持向量机对三维的数据进行分类。

```{r}

```

#.libPaths('C:/Users/snomi/rlang-lib/')

# https://rdocumentation.org/packages/e1071/versions/1.7-9

#install.packages('https://rdocumentation.org/packages/e1071/versions/1.7-9')

#

head(ads)
X=ads[2:4]
Y=ads[5]

plot(ads[4], ads[5])

# plot(ads, y, ...)


